【裁判字號】    98,交抗,713
【裁判日期】    981008
【裁判案由】    聲明異議
【裁判全文】
臺灣高等法院高雄分院刑事裁定         98年度交抗字第713號
抗  告  人
即受處分人  甲○○
上列抗告人因違反道路交通管理處罰條例案件，不服臺灣屏東地
方法院中華民國98年8 月27日裁定（98年度交聲字第61號），提
起抗告，本院裁定如下：
    主  文
抗告駁回。
    理  由
一、抗告意旨略以：抗告人即受處分人甲○○沒有闖紅燈，也沒
    有被照相云云。
二、按汽車駕駛人，行經有燈光號誌管制之交岔路口闖紅燈者，
    處新台幣（下同）1,800 元以上5,400 元以下罰鍰，並記違
    規點數3 點；又汽車駕駛人，駕駛汽車有違反本條例之行為
    ，經交通勤務警察或依法令執行交通稽查任務人員制止時，
    不聽制止或拒絕停車接受稽查而逃逸者，除按各該條規定處
    罰外，處3,000 元以上6,000 元以下罰鍰，並記違規點數1
    點，道路交通管理處罰條例第53條第1 項、第60條第1 項、
    第63條第1 項第1 款、第3 款分別定有明文。
三、查受處分人甲○○於民國97年7 月14日9 時18分許，駕駛車
    牌號碼L29- 695號普通重型機車，行經屏東縣屏東市○○路
    口時，因被警舉發有「駕車行經有燈光號誌管制之交岔路口
    闖紅燈」及「有違反處罰條例之行為，拒絕停車接受稽查而
    逃逸」等違規行為，有屏東縣政府警察局屏東分局屏警交字
    第V00000000 號違規事件舉發通知單附卷可按。受處分人雖
    以前開情詞置辯，惟查：
  (一)前揭違規事件舉發過程，業據證人即舉發警員陳建成到院結
    證供述：「事發當天我跟徐啟昇共同執行8-10時交通勤務，
    我們在和生路二段與崁頂路口執勤，我在和生路往高雄方向
    處看到一位男生騎乘一部三陽藍銀色機車闖紅燈，當時我鳴
    笛攔檢，該車未停車逃逸，我從後方看到車牌L29-695 號。
    」、「當時該騎士穿著紅色黑條紋風衣」、「同事徐啟昇有
    看到」、「事後查證車籍資料相符」、「我回所後並製作工
    作日誌記載此事」等語綦詳（參原審98年3 月3 日訊問筆錄
    第2-3 頁），復有舉發違規事件通知單、員警工作記錄簿及
    車號查詢重型機車籍在卷足佐。稽諸上揭舉發通知單上已記
    明車號及機車騎士( 紅色風衣黑色直條）等足資辨明之資料
    ，且舉發當時天候晴朗，上午自然光線充足，視野清晰，復
    係經二位執勤員共同確認無訛，其舉發之事實應可採信。
  (二)受處分人於原審亦自承：舉發當日係上班日，該機車為自已
    騎用，早上10時上班，通勤路線會經過舉發地點之和生路段
    等情，經核與舉發事實契合亦無不符，益證系爭舉發通知單
    所載違規事實應係受處分人駕駛系爭機車違規當屬可信。受
    處分人空言否認違規事實洵不足採。
  (三)本件駕駛人係因違規闖紅燈經警攔停，拒不停車加速逃逸，
    可見事起突然，無得期待執勤員警瞬即拍照採證，抗告意旨
    徒以原舉發單位未提具採證照片，否認違規云云，尚無理由
    。綜上所述，本件原舉發單位舉發違規事實，已臻明確，洵
    可肯認。
四、本件受處分人甲○○所有車牌號碼L29-695 號重機車被警舉
    發有「闖紅燈」及「經制止並鳴笛拒絕停車接受稽查逃逸」
    違規事證已明，原處分機關依道路交通管理處罰條例第53條
    第1 項、第60條第1 項暨違反道交通管理事件統一裁罰基準
    表第53條第1 項（機車部分）及第60條第1 項規定（逾越應
    到案期限60日以上逕行裁決），分別裁罰4,500 元及6,000
    元，合計10,500元，並依道路交通管理處罰條例第63條第1
    項規定，共記違規點數4 點，核無違誤。原審因而依法裁定
    駁回抗告人之異議，核無違誤。抗告人仍執陳詞提起抗告，
    並無理由，應予駁回。
五、據上論結，應依道路交通案件處理辦法第26條，刑事訴訟法
    第412 條，裁定如主文。
中    華    民    國    98    年    10    月    8     日
                  刑事第一庭    審判長法  官  周賢銳
                                      法  官  施柏宏
                                      法  官  黃仁松
以上正本證明與原本無異。
不得再抗告。
中    華    民    國    98    年    10    月    9     日
                                      書記官  林家煜


司法院資訊處製作；財團法人民間司法改革基金會備份。
